# 权益法下未实现内部交易损益在合并报表中的抵销？

提问人：cwl75 时间：2012-02-15 23:14:49
【例 3—10】甲企业于持有乙公司有表决权股份的 20%，能够对乙公司生产经营施加重 大影响。20×7 年 11 月，甲公司将其账面价值为 600 万元的商品以 900 万元的价格出售给乙 公司，乙公司将取得的商品作为管理用固定资产核算，预计使用寿命为 10 年，净残值为 0 。 假定甲企业取得该项投资时，乙公司各项可辨认资产、负债的公允价值与其账面价值相同， 两者在以前期间未发生过内部交易。乙公司 20×7 年实现净利润为 1 000 万元。假定不考虑所 得税影响。 甲企业在该项交易中实现利润 300 万元，其中的60 （万元 300×20%）是针对本企业持有 的对联营企业的权益份额， 在采用权益法计算确认投资损益时应予抵销， 同时应考虑相关固 定资产折旧对损益的影响，即甲企业应当进行的会计处理为： 借：长期股权投资——损益调整［(1 000-300)+2.5×20%］ 1 405 000 贷：投资收益 1 405 000 甲企业如存在子公司需要编制合并财务报表， 在合并财务报表中对该未实现内部交易损 益应在个别报表已确认投资收益的基础上进行以下调整： 借：营业收入（900×20%） 1 800 000 贷：营业成本（600×20%） 1 200 000 投资收益 600 000
请教一下红色部分应该怎么理解？投资收益的 60 万不是因为属于未实现内部交易损益，所以甲企业在个别报表中把他剔除了，为什么在合并报表中又要加回来？

回答人：chenyiwei
你可以参照这个帖子里的讨论来理解：http://bbs.esnai.com/forum.php?m ... 640&pid=5163226。